【裁判字號】    88,自,703
【裁判日期】    890128
【裁判案由】    業務侵占
【裁判全文】
臺灣臺北地方法院刑事裁定                          八十八年度自字第七三號
    自  訴  人  久裕企業股份有限公司
    代  表  人  張天德
    自訴代理人  張致祥律師
                陳慶尚律師
    被      告  乙○○
右列被告因業務侵占案件，經自訴人提起自訴，本院裁定如左：
    主  文
自訴駁回。
    理  由
一、按法院或受命推事於自訴案件第一次審判期日前訊問及調查結果，如認為案件有
    刑事訴訟法第二百五十二條至第二百五十四條之情形者，得以裁定駁回其自訴，
    同法第三百二十六條第三項定有明文。
二、本件自訴意旨略稱：被告乙○○前任職自訴人公司北區業務員，其職務範圍係代
    表自訴人向客戶收款，詎其利用職務之便，陸續將自訴人公司貨款占為己有，計
    至民國八十八年三月一日止共侵占新台幣（下同）二百二十五萬五千一百九十元
    ，嗣為自訴人發覺，被告乃於八十八年二月二十四日書立承諾書乙紙，詳載其挪
    用公司帳款及明細，並表明願償還自訴人一切損失，並於八十八年三月二日簽發
    本票乙紙，承諾於同年四月十日將侵吞款項償還自訴人，有承諾書及本票可稽，
    嗣自訴人於本票到期日後提示，不獲兌領，核其行為已涉及刑法第三百二十六條
    第二項之業務侵占罪云云．
三、訊據被告堅決否認有業務侵占自訴人公司款項之犯行，辯稱：被告將自訴人之藥
    品出售予各診所及藥局，因業務壓力大，為求業積，業務員間惡性競爭，降價賣
    出，虧損自行由業務員吸收，因而惡性循環，伊將所收貨款繳回公司以抵償前因
    自行降價所生之虧損，始簽立承諾書並出具本票承認對公司負債，然並未侵占公
    司款項等語，核與證人甲○○即前自訴人公司業務員於本院結證稱：「．．公司
    有定價格，因公司給我們業績金，故有時為了業績我們會低賣，如賣比公司低
    ，我們自行吸收，即要賠錢，為了怕被公司扣錢，皆有此情形．．」等語（參見
    八十八年十一月三十日訊問筆錄）相符，並有經西藥房核章之估價單（其上載明
    公司定價與實售單價之價差）在卷可稽，堪認被告所言非虛。職是，被告為求績
    效降價出售藥品，並陸續將收受之價款繳回自訴人公司抵償前因降價所生之虧損
    ，僅對公司負有價差之債務，並無侵占款項之故意或犯行之可言；況自訴人嗣與
    被告核帳後，兩造對爭議之藥款確認為二百萬元無誤，自訴人並以言詞及書狀向
    本院表示本件為民事債權債務糾紛，被告並不法所有之意圖，雙方並業已書立和
    解書，澄清誤解（參見本院八十九年一月十一日訊問筆錄、八十九年一月二十日
    陳報狀附和解書），則被告業務侵占之犯罪嫌疑不足至明，依照首開說明，本件
    自訴應予駁回。
據上論結，應依刑事訴訟法第三百二十六條第三項、第二百五十二條第十款，裁定如
主文。
中    華    民    國      八十九    年      一      月      二十八    日
                                      臺灣臺北地方法院刑事第一庭
                                          法  官  李莉苓
右正本證明與原本無異
如不服本裁定應於送達後五日內向本院提出抗告狀
                                          書記官  黃正昌
中    華    民    國      八十九    年      二      月        八      日


司法院資訊處製作；財團法人民間司法改革基金會備份。
